# 陈版，国际会计准则 23 号借款费用资本化暂停条件

提问人：pengyj 时间：2022-06-27 19:31:35
陈老师您好，想请教您一个关于IFRS23 借款费用的实务问题。
第 24 条资本化暂停的规定：在为资产达到预定用途或销售状态而进行的准备活动发生中断的一个较长期间内，可能发生借款费用。这些费用是持有部分完工的资产的费用，不具备予以资本化的条件。但是当大量的技术及管理工作仍在执行时，借款费用通常不暂时停止资本化。若暂时延误是为使资产达到预定用途或销售状态进行的准备过程的一个必要部分，对借款费用资本化通常也不能暂停。
其中，“当大量的技术及管理工作仍在执行时，借款费用通常不暂时停止资本化。”这句话中“大量技术和管理工作”应该如何认定？
某国际项目中，项目在实施过程中又对升级改造方案进行调整、备案、审批，这期间项目处于停工状态，该可研方案调整也是属于项目达到预定可使用状态前的必要程序。若按照中国会计准则判断，符合非正常中断+超过 3 个月的规定，所以不符合资本化条件。但在国际会计准则中，是不是符合有关“大量技术和管理工作”的认定？可以不暂停资本化呢？

回答人：chenyiwei
我理解应参照”正常中断“或”非正常中断“的思路进行分析考虑。如果在项目开始时，就可以合理预见到在这个阶段需暂停实体建造施工，当前阶段的技术及管理工作是进入下一阶段的实体建造施工所必需的，则此时属于”正常中断“，不应停止资本化；但如果是因为实施到某个阶段后发现原先的技术方案和设计存在问题，无法继续按原方案实施，不得不停下来修改设计或者施工方案的，则属于非正常中断，此期间应暂停资本化。

提问人：pengyj 时间：2022-06-30 19:12:50
谢谢陈老师。实际上可以理解为两个准则在是否资本化的规定上是相通的，只不过中国会计准则在国际会计准则的基础上给予了更加具体的判断标准。

回答人：chenyiwei
在某种意义上可以这样理解。